# 政府代建印花税资本化

提问人：wx_6405d5e9dc4d 时间：2023-03-06 20:09:50
请教陈版主，项目公司接受政府委托代建工程，已签订代建协议，与下游施工方签订合同产生的印花税可以资本化吗

回答人：chenyiwei
一般不建议印花税资本化，除非有明确证据表明订立合同的印花税是购建资产的直接增量成本。你说的情况不建议资本化。